【裁判字號】    95,聲,433
【裁判日期】    950331
【裁判案由】    返還提存物
【裁判全文】
臺灣桃園地方法院民事裁定               95年度聲字第433號
聲  請  人  新竹國際商業銀行股份有限公司
法定代理人  乙○○
相  對  人  甲○○
上列當事人間聲請返還擔保金事件，本院裁定如下：
    主  文
本院九十三年度存字第二二八０號提存事件聲請人所提存之擔保
金新台幣壹拾萬元，准予返還。
    理  由
一、按「訴訟終結後，供擔保人證明已定20日以上之期間，催告
    受擔保利益人行使權利而未行使，或法院依供擔保人之聲請
    ，通知受擔保利益人於一定期間內行使權利並向法院為行使
    權利之證明而未證明者」，法院應依供擔保人之聲請，以裁
    定命返還其提存物，民事訴訟法第104 條第1 項第3 款定有
    明文。另依同法第106 條，前開規定於其他依法令供訴訟上
    之擔保者準用之。至所謂「訴訟終結」，在因假扣押或假處
    分所供擔保之情形，因該擔保係為保障受擔保利益人因不當
    假扣押或假處分所受損害而設，倘執行法院已依假扣押或假
    處分裁定實施假扣押或假處分之執行，則在執行法院撤銷其
    執行程序前，受擔保利益人所受損害仍可能繼續發生，損害
    額既未確定，自無強令其行使權利之理，故在假扣押或假處
    分所供之擔保，供擔保人依民事訴訟法第106 條準用同法第
    104 條第1 項第3 款規定，聲請以裁定命返還其擔保金之場
    合，必待假處分或假扣押之執行程序已撤銷，始得謂與民事
    訴訟法第104 條第1 項第3 款所定之「訴訟終結」相當（參
    照最高法院85年度台抗字第645 號裁定意旨）。
二、本件聲請意旨略以：聲請人前遵本院86年度全字第358 號准
    供擔保為假扣押之民事裁定，曾提供擔保金經本院以86年度
    存字第419 號提存後，執行假扣押在案，嗣依本院93年度聲
    字第49號裁定准許變換提存物，改依本院93年度存字第2280
    號事件提存如主文所示之擔保金。茲因聲請人已撤回前開假
    扣押執行程序，並聲請以本院94年度全聲字第213 號撤銷假
    扣押裁定且確定在案，聲請人另聲請本院通知相對人行使權
    利，亦經本院以94年度聲字第1311號事件通知其行使權利而
    未行使等語，並提出提存書、塗銷查封登記書、撤銷假扣押
    裁定及確定證明書、催告相對人行使權利函文、戶籍謄本等
    影本為證。
三、聲請人所述上開事實，業據其提出前開文件為證，核屬相符
    ，又本院依聲請人之聲請而於民國94年10月17日發函通知相
    對人於21日內行使權利一節，亦經本院依職權調閱94年度聲
    字第1311號案卷屬實，而相對人已於94年11月間收受上開通
    知（係經寄存送達，於94年10月24日寄存，依民事訴訟法第
    138 條第2 項規定，自寄存之日起，經10日發生效力），有
    本院送達證書1 份附於前開卷內可佐，相對人屆期既迄未主
    張行使權利，則核諸首開說明，聲請人聲請返還擔保物，於
    法自無不合，應予准許。
四、依民事訴訟法第95條，裁定如主文。
中    華    民    國    95    年    3     月    31    日
                  民事第三庭    法  官  周玉
以上正本係照原本作成
如對本裁定抗告須於裁定送達後10日內向本院提出抗告狀，並應
繳納抗告裁判費新台幣1,000 元。
中    華    民    國    95    年    3     月    31    日
                                書記官  劉致芬


司法院資訊處製作；財團法人民間司法改革基金會備份。
